臺灣新竹地方法院刑事判決
                                     111年度金訴字第65號
公  訴  人  臺灣新竹地方檢察署檢察官
被      告  彭新程



上列被告因違反洗錢防制法等案件，經檢察官提起公訴（110年
度偵字第10363號），本院依簡式審判程序判決如下：
    主  文
彭新程幫助犯洗錢防制法第十四條第一項之洗錢罪，累犯，處有
期徒刑伍月，併科罰金新臺幣參萬元，罰金如易服勞役，以新臺
幣壹仟元折算壹日。
    事實及理由
一、本件犯罪事實及證據，除犯罪事實欄一、第3至8行應更正「
    詎其仍不知悔改，明知一般人無故取得他人金融帳戶使用之
    行徑常與財產犯罪之需要密切相關，且取得他人帳戶資料之
    目的在於方便取得贓款及掩飾犯行不易遭人追查，竟基於對
    提供帳戶予他人使用，他人若持以犯罪亦無違反其本意之不
    確定幫助詐欺犯意與幫助掩飾詐欺取財所得去向之洗錢犯意
    ，於109年5、6月間…」、第12行應更正「…於109年10月10、
    11日，以不詳方式，交付予…」；證據並所犯法條欄應補充
    「被告彭新程於本院審理時之自白、ATM轉帳明細1份」外，
    餘均引用檢察官起訴書之記載（如附件）。
二、論罪科刑
（一）核被告彭新程所為，係犯刑法第339條第1項、第30條第1
      項前段之幫助詐欺取財罪、洗錢防制法第14條第1項、刑
      法第30條第1項前段之幫助洗錢罪。又被告係以一行為而
      觸犯上開2罪名，為想像競合犯，應依刑法第55條之規定
      ，從一重論以幫助洗錢罪。
（二）加重減輕事由：
　　1.累犯：
　　　被告前於108年間，因公共危險案件，經臺灣苗栗地方法
      院以108年度苗交簡字第758號判決判處有期徒刑2月確定
      ，並於108年10月17日執行完畢等情，有臺灣高等法院被
      告前案紀錄表1份在卷可稽，其於前案執行完畢後5年內故
      意再犯本案有期徒刑以上之罪，為累犯，經審酌其情節暨
      罪刑相當原則，應依刑法第47條第1項之規定，加重其刑
      。
　　2.幫助犯：
　　　被告幫助他人洗錢犯行，為幫助犯，應依刑法第30條第2
      項規定，按正犯之刑減輕之。又被告有上開刑之加重及減
      輕情形，應先加後減之。
　  3.洗錢防制法第16條第2項之減刑事由：
　　　按洗錢防制法第16條第2項規定：「犯前二條之罪，在偵
      查或審判中自白者，減輕其刑」。查被告就上開幫助洗錢
      之犯行，於本院審理時自白，本院認符合洗錢防制法第16
      條第2項之規定，應依法遞減輕其刑。再被告有上開刑之
      加重及減輕情形，應先加後遞減之。
（三）爰審酌被告明知近年來國內多有詐欺犯案，均係使用人頭
      帳戶以作為收受不法所得款項之手段，竟仍為幫助他人詐
      欺、幫助掩飾詐欺取財所得去向之洗錢犯行，供詐欺犯取
      得所騙之財物，助長詐欺惡行，對於社會秩序之擾亂不言
      而喻，惟念被告犯後終能坦承犯行，態度尚可，復考量本
      件被害人遭詐騙之金額，兼衡被告有代銷、仲介之工作，
      暨其犯罪之動機、目的、手段、品行、生活狀況、智識程
      度為五專肄業等一切情狀，量處如主文所示之刑，並就罰
      金部分諭知易服勞役之折算標準，以資懲儆。
據上論斷，應依刑事訴訟法第273條之1第1項、第299條第1項前
段、第310條之2、第454條第2項，判決如主文。
本案經檢察官陳興男提起公訴，檢察官葉益發到庭執行職務。
中　　華　　民　　國　　111 　年　　5 　　月　　25　　日
                  刑事第七庭  法　官  王子謙
以上正本證明與原本無異。
如不服本判決應於收受本判決後20日內向本院提出上訴書狀，上
訴書狀應敘述具體理由。上訴書狀未敘述上訴理由者，應於上訴
期間屆滿後20日內補提理由書狀於本院（均須按他造當事人之人
數附繕本）「切勿逕送上級法院」。
中　　華　　民　　國　　111 　年　　5 　　月　　25　　日
                              書記官  廖宜君
附錄本案論罪科刑法條全文：
洗錢防制法第14條
有第二條各款所列洗錢行為者，處七年以下有期徒刑，併科新臺
幣五百萬元以下罰金。
前項之未遂犯罰之。
前二項情形，不得科以超過其特定犯罪所定最重本刑之刑。

刑法第339條
意圖為自己或第三人不法之所有，以詐術使人將本人或第三人之
物交付者，處五年以下有期徒刑、拘役或科或併科五十萬元以下
罰金。
以前項方法得財產上不法之利益或使第三人得之者，亦同。
前二項之未遂犯罰之。
（附件）
臺灣新竹地方檢察署檢察官起訴書
                                    110年度偵字第10363號
　　被　　　告　彭新程　男　23歲（民國00年0月00日生）
　　　　　　　　　　　　住新竹縣○○鎮○○○路00號
　　　　　　　　　　　　居新竹縣○○鎮○○路000號
　　　　　　　　　　　　國民身分證統一編號：Z000000000號
上列被告因詐欺等案件，業經偵查終結，認應提起公訴，茲將犯
罪事實及證據並所犯法條分敘如下：
　　　　犯罪事實
一、彭新程前因公共危險案件，經臺灣苗栗地方法院判決判處有
    期徒刑2月確定，並於民國108年10月17日易科罰金執行完畢
    。詎其仍不知悔改，依其社會生活之通常經驗與智識思慮，
    應知悉一般人無故取得他人金融帳戶使用之行徑常與詐欺犯罪
    密切相關，並可預見將金融帳戶提供他人使用，可能遭他人使
    用為從事詐欺犯罪及隱匿犯罪所得去向之工具，藉以取得贓
    款及掩飾犯行，逃避檢警人員追緝，竟基於幫助詐欺及幫助
    洗錢之不確定故意，於109年5、6月間，在新竹縣○○鎮○○路00
    0號居處，將其向前女友王薇婷（另為不起訴處分）所申設
    、借貸予其之玉山商業銀行帳號000-0000000000000號帳戶
    （下稱玉山銀行帳戶）之提款卡及密碼，於不詳時、地，透
    過不詳之方式，交付予真實姓名年籍資料均不詳之詐欺集團
    成員，而以此方式容任詐欺集團成員使用上開帳戶。嗣該集
    團所屬成員取得上揭金融卡及密碼等物後，即與其所屬之詐
    騙集團成員共同意圖為自己不法之所有，基於詐欺取財之犯
    意聯絡，於109年10月12日晚間8時許，撥打電話予戴埁煊，
    佯稱其為蝦皮購物網站之客服人員，因公司作業系統發生錯
    誤，會造成其後續遭到扣款處分，需其協助解除扣款處分云
    云，致戴埁煊陷於錯誤，於同日晚間9時36分許、同日晚間9
    時53分許，分別匯款及網路轉帳新臺幣（下同）2萬9,985元
    及4萬4,123元至上開玉山銀行帳戶，旋遭提領一空。嗣戴埁
    煊發覺受騙報警處理，經警循線查悉上情。
二、案經戴埁煊訴由新竹市警察局第一分局報告偵辦。
　　　　證據並所犯法條
一、證據清單及待證事實：
編號 證據名稱 待證事實 1 被告彭新程於偵查中之供述。 坦承其於109年5、6月間即向前女友王薇婷借用上開玉山銀行帳戶，且該帳戶遭王薇婷向銀行掛失之前皆為其所保管使用之事實，惟矢口否認有何幫助詐欺及幫助洗錢之犯行。 2 證人王薇婷於偵查中之證述。 證明被告於109年5、6月間向伊借用上開玉山銀行帳戶後，該帳戶均係由被告實際支配管領使用之事實。 3 告訴人戴埁煊於警詢時之指述、告訴人提供之臺灣銀行存摺交易紀錄翻拍照片、被告向前女友王薇婷所申設、借貸予其之玉山銀行帳戶申請人基本資料與交易明細、受理詐騙帳戶通報警示簡便格式表、金融機構聯防機制通報單、內政部警政署反詐騙諮詢專線紀錄表、受理刑事案件報案三聯單、受理各類案件紀錄表各1份 證明告訴人遭不詳詐騙集團成員詐欺後，匯款7萬4,108元至被告向前女友王薇婷所申設、借貸予其之上開玉山銀行帳戶內之事實。 
二、核被告彭新程所為，係犯刑法第30條第1項、洗錢防制法第1
    4條第1項、第2條第2款之幫助洗錢、刑法第30條第1項、第3
    39條第1項之幫助詐欺取財等罪嫌。被告以一提供金融帳戶之
    行為，同時涉犯上開2罪名，為想像競合犯，請依刑法第55條
    規定，從一重之幫助洗錢罪處斷。又被告曾受有犯罪事實欄
    所載有期徒刑之執行完畢，此有本署刑案資料查註紀錄表1
    份在卷可參，其於5年以內再犯本件有期徒刑以上之刑之罪
    ，為累犯，請依刑法第47條第1項規定及司法院大法官會議
    釋字第775號解釋意旨，審酌是否加重其刑。
三、依刑事訴訟法第251條第1項提起公訴。
　　此　致
臺灣新竹地方法院
中　　華　　民　　國　  110　　年　　12　　月　　13 　日
                               檢  察  官  陳興男
本件正本證明與原本無異    
中　　華　　民　　國    110    年    12    月    16 　日
                               書  記  官  
附錄本案所犯法條 
中華民國刑法第30條
（幫助犯及其處罰）
幫助他人實行犯罪行為者，為幫助犯。雖他人不知幫助之情者，
亦同。
幫助犯之處罰，得按正犯之刑減輕之。

中華民國刑法第339條
（普通詐欺罪）
意圖為自己或第三人不法之所有，以詐術使人將本人或第三人之
物交付者，處 5 年以下有期徒刑、拘役或科或併科 50 萬元以
下罰金。
以前項方法得財產上不法之利益或使第三人得之者，亦同。
前二項之未遂犯罰之。

洗錢防制法第2條
本法所稱洗錢，指下列行為：
一、意圖掩飾或隱匿特定犯罪所得來源，或使他人逃避刑事追訴
    ，而移轉或變更特定犯罪所得。
二、掩飾或隱匿特定犯罪所得之本質、來源、去向、所在、所有
    權、處分權或其他權益者。
三、收受、持有或使用他人之特定犯罪所得。

洗錢防制法第14條
有第二條各款所列洗錢行為者，處 7 年以下有期徒刑，併科新
臺幣 5 百萬元以下罰金。
前項之未遂犯罰之。
前二項情形，不得科以超過其特定犯罪所定最重本刑之刑。